---
title: "Modelos entrenados"
author: "Zara"
date: "22 February 2020"
output: html_document
---

# Contexto

La librería es TensorFlow y la base de datos, `mnist_fashion`. Abajo planteamos una tabla de los modelos entrenados, todos en las mismas condiciones, 60000 muestras y en cinco tandas. Hardware empleado: Intel Core i7-4790K, NVIDIA Geforce GTX970, 16 GB de RAM DDR3 y SSD Crucial de 1 TB. Sistema operativo empleado: Fedora Linux 30. Para más información, observar el apéndice segundo, donde se facilitan las variables del sistema y la información del mismo.

# Comparativa de modelos

|ID|Modelo|Pérdida|Precisión|
|--|------|-------|---------|
|1|`model`|0.3491605|0.8762|

# Apéndice I

## Modelo 1:

```{r, eval=FALSE}
model %>%
     layer_flatten(input_shape = c(28, 28)) %>%
     layer_dense(units = 128, activation = 'relu') %>%
     layer_dense(units = 10, activation = 'softmax')
```

## Modelo 2

# Apéndice II

## Entorno del sistema

```{r}
Sys.getenv()
```

Sistema operativo usado:

```{bash}
uname -a
```

